【裁判字號】    94,簡上,302
【裁判日期】    950110
【裁判案由】    傷害
【裁判全文】
臺灣板橋地方法院刑事判決             94年度簡上字第302號
上  訴  人  臺灣板橋地方法院檢察署檢察官
上  訴  人
即  被  告  丁○○
被      告  甲○○
上列上訴人因傷害案件，不服中華民國94年3 月31日本院94年度
簡字第531 號第一審刑事簡易判決（聲請處刑案號：94年度調偵
字第46號），提起上訴，本院管轄第二審之合議庭判決如下︰
    主  文
上訴駁回。
    事  實
一、甲○○、丁○○2 人前為保全公司之同事，民國93年3 月10
    日17時許，2 人下班後相約至臺北縣三重市○○路○ 段181
    巷77號之「如意清茶室」用餐飲酒。同日19時30分許2 人用
    餐結束，卻因由誰付帳互不相讓而起爭執，甲○○、丁○○
    因酒後情緒難以克制，竟分別基於傷害人身體之犯意，相互
    拉扯毆打，致甲○○受有右上唇擦傷（約0.2 ×0.2 公分）
    、右手臂擦傷、瘀腫（約0.2 ×0.2 公分）之傷害；丁○○
    則受有顱底骨折、吸入性肺炎之傷害。
二、案經被害人甲○○、丁○○訴經臺北縣政府警察局三重分局
    報請臺灣板橋地方法院檢察署檢察官偵查後聲請簡易判決處
    刑。
    理  由
一、訊據被告甲○○坦承前開犯行不諱；被告丁○○則矢口否認
    有傷害被告甲○○之事實，辯稱：當天我在餐廳只有喝茶，
    沒有喝酒，是甲○○喝酒後對我毆打，我沒有還手，不知甲○○為何受傷云云。經查：
  (一)被告甲○○、丁○○於93年3 月10日19時30分許，在臺北縣
    三重市○○路○ 段181 巷77號之「如意清茶室」因故起爭執
    ，而相互拉扯毆打，致被告甲○○受有右上唇擦傷（約0.2
    ×0.2 公分）、右手臂擦傷、瘀腫（約0.2 ×0.2 公分）之
    傷害；被告丁○○則受有顱底骨折、吸入性肺炎之傷害，此
    分別據被告甲○○、丁○○詳陳在卷，足認被告2 人於上開
    時、地分別受有傷害一節明確。
  (二)被告丁○○則辯稱伊並無還手，不知甲○○之傷害如何造成
    云云。而當時在場目睹事發經過之證人即「如意清茶室」負
    責人乙○○雖於警詢時陳稱：19時30分左右，高壯男子（甲○○）要瘦小男子（丁○○）付錢結帳，瘦小男子答稱好，
    但並未拿錢付帳，而後要走出店門取錢，高壯男子便將他抓
    回店內毆打，瘦小男子沒有還手等語（見偵查卷第22-23 頁
    ），惟證人乙○○於偵查中則改稱：他們2 人於飯後結帳時
    起爭執，丁○○起身要到機車拿錢，甲○○以為他要跑掉，
    就將他拉回店內，2 人在店內打來打去，彼此互打等語（見
    偵查卷第42頁），是證人乙○○對於被告丁○○有無還手、
    2 人是否在店內拉扯互毆，於警、偵訊之前後證述內容互生
    齟齬。惟由證人乙○○前開證述中，均明確指出被告2 人係
    酒後因結帳款如何分攤而起爭執，被告丁○○猶辯稱伊當時
    未飲酒，係被告甲○○酒後突然毆打伊云云，顯與事實不符
    。
  (三)而經本院再傳喚證人乙○○到庭，其又改稱：當天被告兩人
    在店內喝酒後吵架，但我沒看到何人先出手打人，後來到警
    局製作筆錄，因為老闆也在警察局，老闆將他看到的打架過
    程陳述，以我的名義載於筆錄內，我於警詢時所敘述內容，
    是老闆講的，我不知道老闆姓名等語（見本院94年9 月7 日
    審判筆錄）。本院復依檢察官聲請傳喚當時製作筆錄之員警
    陳榮輝到庭證稱：受理本件報案後，有通知乙○○到警局製
    作筆錄，當時她是一個人到警局製作筆錄，警詢筆錄內容的
    記載為乙○○本人之陳述等語（見本院94年12月27日審判筆
    錄），足見證人乙○○恐因本案受牽累，故於本院審判中之
    陳述多有閃爍迴避，其於本院審判中之證述顯難以採認，僅
    能依其於警、偵訊時之證述，勾核是否與其他客觀事證相符
    而為取捨。
  (四)而據證人丙○○○○在庭證稱：我到現場處理時，丁○○已
    經送醫，所以只有看到甲○○，當時甲○○也有受傷，但我
    不記得其受傷部位在何處等語（見本院94年12月27日審判筆
    錄）。核以被告甲○○臉部受傷處僅為右上唇0.2 ×0.2 公
    分之擦傷（見偵查卷第10頁診斷證明書），若非當場受傷，
    員警陳榮輝到場處理時應不致查見並有記憶，足見被告甲○○所述2 人在店內均有出手互相拉扯毆打乙節，應非虛言。
    綜以證人乙○○前開警詢、偵訊之陳述，被告丁○○若僅受
    毆倒地而未曾還手，則被告甲○○之右上唇豈會留有擦傷之
    傷害？是證人乙○○之前後證述內容，應以其於偵查中之陳
    述與事證相符，較堪採信。
  (五)而本件被告丁○○因受被告甲○○之毆打，受有顱底骨折之
    傷害，除有診斷證明書外，並有現場、地面血跡之照片共12
    幀在卷為據（見偵查卷第25頁、第27-32 頁）；被告甲○○
    則於拉扯中受有右上唇擦傷（約0.2 ×0.2 公分）、右手臂
    擦傷、瘀腫（約0.2 ×0.2 公分）之傷害，有前開診斷證明
    書附卷為憑。又被告丁○○雖指稱被告甲○○係本於殺人之
    故意毆打其頭部云云，惟被告甲○○係徒手毆打被告丁○○
    ，致被告丁○○跌倒在地受有顱底骨折之傷害，並無任何事
    證足以認定被告甲○○係出於殺人之故意。且若被告甲○○
    有殺人之本意，其見被告丁○○跌倒在地頭部流血，卻未進
    一步為殺人之舉動，益難認定被告甲○○有殺人之犯行。故
    被告丁○○憑其個人片面之詞，認定被告甲○○所犯應為殺
    人未遂罪云云，並不足採。綜上事證，僅足認定被告甲○○
    、丁○○於上揭時、地，分別基於傷害之意思，徒手互毆成
    傷，被告等犯行事證明確，均應依法論處。
二、核被告甲○○、丁○○所為，均係犯刑法第277 條第1 項之
    傷害罪。原審審酌被告丁○○傷勢嚴重，被告甲○○遷延時
    日仍未與被告丁○○達成和解，並審酌被告2 人之前科素行
    、犯罪動機、手段、所生危害、犯罪後態度等一切情狀，判
    處被告甲○○有期徒刑4 月、被告丁○○拘役30日，並均依
    刑法第41條第1 項前段、罰金罰鍰提高標準條例第1 條前段
    ，諭知如易科罰金以300 元折算1 日之標準。核以原審判決
    之認事用法並無違誤，量刑亦稱妥適，檢察官及被告丁○○
    提起上訴，恣指原審認事用法有誤，非有理由，均應予以駁
    回。
據上論斷，應依刑事訴訟法第455 條之1 第1 項、第3 項、第
368 條，判決如主文。
本案經檢察官陳孟黎到庭執行職務。
中    華    民    國    95    年    1     月    10    日
                  刑事第十一庭  審判長法  官    徐蘭萍
                                      法  官    林淑婷
                                      法  官    林漢強
上列正本證明與原本無異。
不得上訴。
                                      書記官    黃大千
中    華    民    國    95    年    1     月    10    日


司法院資訊處製作；財團法人民間司法改革基金會備份。
